【裁判字號】    98,簡上,926
【裁判日期】    981029
【裁判案由】    違反商標法
【裁判全文】
臺灣高雄地方法院刑事判決             98年度簡上字第926號
上  訴  人
即  被  告  甲○○
上列上訴人因違反商標法案件，不服本院高雄簡易庭中華民國98
年7 月24日97年度審簡字第3437號簡易判決（聲請簡易判決處刑
案號：96年度偵字第13533 號），提起上訴，本院管轄之第二審
合議庭判決如下：
    主  文
上訴駁回。
甲○○緩刑貳年。
    事實及理由
一、本件被告甲○○所犯為死刑、無期徒刑、最輕本刑為3 年以
    上有期徒刑以外之罪，其於本院審理程序進行中，就被訴事
    實為有罪之陳述，經審判長告知簡式審判程序之旨，並聽取
    當事人之意見後，本院合議庭裁定進行簡式審判程序，合先
    敘明。
二、本案經本院審理結果，認第一審判決認事用法及量刑均無不
    當，應予維持，並引用第一審判決書記載之事實、證據及理
    由（如附件，含聲請簡易判決處刑書）。
三、上訴人甲○○上訴意旨稱：已與告訴人薈萃商標協會臺灣聯
    絡處達成和解，並給付和解金完畢，請求諭知緩刑等語。經
    查：上訴人與告訴人達成和解，並以薈萃商標協會臺灣聯絡
    處名義捐款新臺幣1 萬元予高雄市家扶中心完畢一事，有薈
    萃商標協會臺灣聯絡處98年9 月22日薈台字第9149號函附卷
    可稽，堪可認定。
四、本院認原審之認事用法既無違誤，且所量處之刑度尚屬適當
    ，上訴人上訴意旨未指摘原判決有何不當，其上訴為無理由
    ，應予駁回。惟念上訴人前未曾受有期徒刑以上刑之宣告，
    有臺灣高等法院被告前案紀錄表1 份在卷足按，且已與告訴
    人達成和解，業如前述，本院審酌其因一時失慮，方罹刑章
    ，經此偵、審程序，當知所警惕，信無再犯之虞，認前開所
    宣告之刑以暫不執行為適當，爰併諭知緩刑2 年，以啟自新
    。
據上論斷，應依刑事訴訟法第455 條之1 第1 項、第3 項、第
364 條、第368 條、第373 條，第273 條之1 第1 項，刑法第74
條第1 項第1 款，判決如主文。
本案經檢察官陳麗琇到庭執行職務
中    華    民    國    98    年    10    月    29    日
                  刑事第一庭    審判長法  官  蔡國卿
                                      法  官  王淑惠
                                      法  官  張琬如
以上正本證明與原本無異。
不得上訴。
中    華    民    國    98    年    10    月    29    日
                                      書記官  劉甄庭
附錄本判決論罪之法條：
商標法第81條
未得商標權人或團體商標權人同意，有下列情形之一者，處 3
年以下有期徒刑、拘役或科或併科新臺幣 20 萬元以下罰金：
一、於同一商品或服務，使用相同之註冊商標或團體商標者。
二、於類似之商品或服務，使用相同之註冊商標或團體商標，有
    致相關消費者混淆誤認之虞者。
三、於同一或類似之商品或服務，使用近似於其註冊商標或團體
    商標之商標，有致相關消費者混淆誤認之虞者。
商標法第82條
明知為前條商品而販賣、意圖販賣而陳列、輸出或輸入者，處
1 年以下有期徒刑、拘役或科或併科新臺幣 5 萬元以下罰金。


司法院資訊處製作；財團法人民間司法改革基金會備份。
